臺灣臺南地方法院民事裁定          100年度司財管字第112號
聲  請  人  第一商業銀行股份有限公司
法定代理人  蔡慶年
代  理  人  謝明憲
上聲請人向本院聲請為被繼承人黃吳雪昭選任遺產管理人事件，
本院裁定如下：
    主  文
選任林瑞成律師為被繼承人黃吳雪昭(女，民國○○○年○月○
○○日生，身分證統一編號：Ｚ000000000，民國一百年六月五日
死亡，死亡前最後住所：臺南市○○區○○里○○○鄰○○路○
段十一號)之遺產管理人。
聲請程序費用新臺幣壹仟元由被繼承人黃吳雪昭之遺產負擔。
    理  由
一、按繼承開始時，繼承人之有無不明者，由親屬會議於一個月
    內選定遺產管理人，並將繼承開始及選定遺產管理人之事由
    ，向法院報明；無親屬會議或親屬會議未於前條所定期限內
    選定遺產管理人者，利害關係人或檢察官，得聲請法院選任
    遺產管理人，並由法院依前項規定為公示催告；公示催告期
    限屆滿，無繼承人承認繼承時，其遺產於清償債權，並交付
    遺贈物後，如有剩餘，歸屬國庫，民法第1177條、第1178
    條第2項、第1185條分別定有明文。
二、本件聲請意旨略以：被繼承人黃吳雪昭為聲請人之債務人，
    惟被繼承人於100年6月5日死亡，其法定繼承人均已拋棄繼
    承，無法依同法第1177條選任遺產管理人，致聲請人之權利
    無法行使，故聲請人以利害關係人身分向法院聲請為被繼承
    人黃吳雪昭選任遺產管理人等語。
三、經查：聲請人主張之前開事實，業據提出被繼承人黃吳雪昭
    除戶謄本、臺灣高雄地方法院100年7月25日雄院高99司執文
    字第110338號民事執行出通知影本、100年9月30日南院龍家
    慈100年度司繼字第1456號准予備查通知函影本各1件、繼承
    系統表1份附卷為憑。並經本院依職權調閱本院100年度司繼
    字第1456號拋棄繼承事件卷宗核閱綦詳，是聲請人之主張應
    足採信。又查被繼承人黃吳雪昭死亡後，其法定繼承人皆已
    依法拋棄繼承權經本院准予備查，且未準用民法第1177條之
    規定選定遺產管理人，而被繼承人黃吳雪昭為聲請人之債務
    人，故聲請人以利害關係人之身分聲請選任被繼承人黃吳雪
    昭之遺產管理人，核與上開規定並無不合，應予准許。
四、再查，關於選任林瑞成律師為被繼承人黃吳雪昭之遺產管理
    人部份，本院以100年10月28日南院龍家柔100年度司財管字
    第112號函詢林瑞成律師擔任本件遺產管理人之意願，林瑞
    成律師於100年11月2日回覆本院願意擔任被繼承人黃吳雪昭
    之遺產管理人，有民事陳報狀1件在卷足徵。經本院審酌認
    林瑞成律師具有法律專業知識及能力，且與被繼承人黃吳雪
    昭所遺遺產間無利害關係，若由其擔任本事件之遺產管理人
    ，定能秉持其專業倫理擔當此具公益性質之職務，並順利達
    成管理保存及清算遺產之任務。執此，本院認為由林瑞成律
    師擔任被繼承人黃吳雪昭之遺產管理人，應屬妥適，爰裁定
    如主文。
五、依非訟事件法第157條，裁定如主文。
中    華    民    國  100    年    11    月    10    日
                  家事法庭    司法事務官  林可婷
以上正本係照原本作成。
如對本裁定抗告須於裁定送達後10日內向本院提出抗告狀，並應
繳納抗告費新臺幣1,000元整。
中    華    民    國  100    年    11    月    10    日
                              書  記  官  陳世明